臺灣高等法院刑事判決　　　　　　　　　　　　　　九十年度上易字第四二八一號
　　上　訴　人
　　即　被　告　　甲○○
右上訴人即被告因妨害自由案件，不服臺灣板橋地方法院九十年度易字第二四四九號
，中華民國九十年十一月二十一日第一審判決（起訴案號：臺灣板橋地方法院檢察署
九十年度偵續字第四一號）提起上訴，本院判決如左：
    主      文
上訴駁回。
    事實及理由
一、本案經本院審理結果，認第一審以上訴人即被告甲○○係犯刑法第三百零四條第
    二項、第一項之妨害人行使權利未遂罪，判處拘役肆拾日，並諭知易科罰金之折
    算標準為以參佰元折算壹日。核其認事、用法及量刑，均無違誤，應予維持，並
    引用第一審判決書（如附件）記載之事實、證據及理由。
二、被告提起上訴意旨以：（一）其受債務人李金潮之囑，偕同另二名年約三十餘歲
    之男子前去搬貨，竟遭告訴人乙○○持木棍毆傷，血流滿面，其為阻擋告訴人之
    攻擊，始與告訴人發生拉扯，惟並未強行搬告訴人店內之物品；（二）原審未就
    案情重點訊問證人謝詹振揚，致無從窺得全貌云云。
三、經查，被告有以強暴方式妨害告訴人乙○○行使管領、支配、處分店內物品權利
    之行為，迭據告訴人於偵查、原審及本院調查、審理時指訴綦詳，並有診斷證明
    書一紙附卷可稽。而李金潮並未授權被告前往搬貨一節，亦據證人李金潮、鄒秋
    鳳二人分別於偵查中及原審審理時證述明確（九十年度偵續字第四一號偵查卷第
    二七頁、原審九十年十一月七日審判筆錄），另證人詹振揚於原審調查時亦到庭
    結證稱當場目睹被告與告訴人發生衝突，雙方互有拉扯等語（原審九十年十一月
    七日審判筆錄）；參以被告亦自陳與告訴人發生拉扯，堪徵告訴人之所指非虛。
四、次查，證據之取捨，應由法院自由判斷，法院本於審理所得之心證，予以採用證
    人之陳述，不得謂其無證據能力，指為採證違法（最高法院二十二年上字第四四
    五三號判例意旨參照）。本件目睹證人詹振揚於原審法院具結所證述之內容，原
    審經綜合全辯論意旨，資為採信告訴人指訴之憑據，並無不合。被告既未具體指
    明原審就該證據之判斷，究有違背如何之經驗法則或論理法則，空言指摘原審未
    就案情重點訊問證人，自非可採。
五、本件事證已臻明確，被告聲請傳喚製作告訴人診斷證明書之醫師，本院認無必要
    ，併予敘明。
六、綜上所述，被告提起上訴所指各節，均無非事後避就、卸責之詞，為無理由，應
    予駁回。
據上論斷，應依刑事訴訟法第三百七十三條、第三百六十八條，判決如主文。
本案經檢察官陳文禮到庭執行職務
中    華    民    國      九十一      年      二      月      十五      日
                                臺灣高等法院刑事第六庭
                                    審判長法  官  陳  春  秋
                                          法  官  高  明  哲
                                          法  官  王  麗  莉
右正本證明與原本無異。
不得上訴。
                                          書記官  蘇  秋  
中    華    民    國      九十一      年      二      月      十五      日
